sl-SI: Barva navoja jezička fagota: Črna; Modra; Rjava; Zlata; Zelena; Večbarvna; Naravna; Oranžna; Roza; Vijoličasta; Rdeča; Rjavkasta; Bela; Rumena; Drugo
it: Ancia per fagotto, thread colorato: Nero; Blu; Marrone; Oro; Verde; Multicolore; Naturale; Arancione; Rosa; Viola; Rosso; Marrone chiaro; Bianco; Giallo; Altro
cs: Barva nitě na plátku fagotu: Černá; Modrá; Hnědá; Zlatá; Zelená; Vícebarevná; Přírodní; Oranžová; Růžová; Purpurová; Červená; Tříslová; Bílá; Žlutá; Jiné
en: Bassoon reed thread color: Black; Blue; Brown; Gold; Green; Multicolor; Natural; Orange; Pink; Purple; Red; Tan; White; Yellow; Other
zh-CN: 巴松管簧片绑线颜色: 黑色; 蓝色; 棕色; 金色; 绿色; 多色; 自然色; 橙色; 粉红色; 紫色; 红色; 棕褐色; 白色; 黄色; 其他
fi: Fagotin suuttimen langan väri: Musta; Sininen; Ruskea; Kullanvärinen; Vihreä; Monivärinen; Luonnollinen; Oranssi; Vaaleanpunainen; Violetti; Punainen; Vaaleanruskea; Valkoinen; Keltainen; Muu
hu: Fagottnád kötőszáljának színe: Black; Blue; Brown; Gold; Green; Többszínű; Természetes; Orange; Pink; Purple; Red; Sárgásbarna; White; Yellow; Egyéb
ro-RO: Culoarea firului anciei fagotului: Negru; Albastru; Maro; Auriu; Verde; Multicolor; Natural; Portocaliu; Roz; Mov; Roșu; Cafeniu; Alb; Galben; Altele
da: Farve på fagotbladets tråd: Sort; Blå; Brun; Guld; Grøn; Flerfarvet; Natur; Orange; Pink; Lilla; Rød; Lysebrun; Hvid; Gul; Andet
bg-BG: Цвят на нишката на тръстиката на фагота: Черен; Син; Кафяв; Златен; Зелен; Многоцветен; Естествен; Оранжев; Розов; Лилав; Червен; Светлокафяв; Бял; Жълт; Друг
vi: Màu chỉ khâu lưỡi kèn bassoon: Màu đen; Màu xanh dương; Màu nâu; Màu vàng; Màu xanh lá cây; Nhiều màu; Tự nhiên; Màu cam; Màu hồng; Màu tím; Màu đỏ; Màu nâu nhạt; Màu trắng; Màu vàng; Khác
hr-HR: Boja konca za jezičak fagota: Crna; Plava; Smeđa; Zlatna; Zelena; Višebojna; Prirodna; Narančasta; Ružičasta; Ljubičasta; Crvena; Žutosmeđa; Bijela; Žuta; Ostalo
es: Color del hilo de la caña del fagot: Negro; Azul; Marrón; Oro; Verde; Multicolor; Natural; Naranja; Rosa; Morado; Rojo; Marrón claro; Blanco; Amarillo; Otro
de: Fadenfarbe des Fagottrohrblatts: Schwarz; Blau; Braun; Gold; Grün; Mehrfarbig; Natur; Orange; Rosa; Lila; Rot; Hellbraun; Weiß; Gelb; Sonstige
el: Χρώμα νήματος καλαμιού φαγκότου: Μαύρο; Μπλε; Καφέ; Χρυσό; Πράσινο; Πολύχρωμο; Φυσικό; Πορτοκαλί; Ροζ; Μοβ; Κόκκινο; Ταμπά; Λευκό; Κίτρινο; Άλλο
pl: Kolor nici stroika fagotu: Czarny; Niebieski; Brązowy; Złoty; Zielony; Wielokolorowy; Naturalny; Pomarańczowy; Różowy; Fioletowy; Czerwony; Piaskowy; Biały; Żółty; Inny
ko: 바순 리드 실 색상: 검정색; 파란색; 갈색; 금색; 녹색; 다색; 내추럴; 주황색; 분홍색; 보라색; 빨간색; 탠; 흰색; 노란색; 기타
sv: Fagottrörets mönsterfärg: Svart; Blå; Brun; Guld; Grön; Flerfärgad; Natur; Orange; Rosa; Lila; Röd; Beige; Vit; Gul; Övrigt
nl: Fagotriet garenkleur: zwart; blauw; bruin; goud; groen; Meerkleurig; Naturel; oranje; roze; paars; rood; Lichtbruin; wit; geel; Overig
tr: Fagot kamışı ip rengi: Siyah; Mavi; Kahverengi; Altın; Yeşil; Çok renkli; Doğal; Turuncu; Pembe; Mor; Kırmızı; Açık kahverengi; Beyaz; Sarı; Diğer
pt-PT: Cor da rosca da palheta de fagote: Preto; Azul; Castanho; Dourado; Verde; Multicor; Natural; Laranja; Rosa; Roxo; Vermelho; Castanho-claro; Branco; Amarelo; Outro
fr: Couleur du fil de ligature de l’anche de basson: Noir; Bleu; Marron; Or; Vert; Multicolore; Naturel; Orange; Rose; Violet; Rouge; Beige; Blanc; Jaune; Autre
ja: ファゴットリードスレッド色: 黒; 青; 茶色; 金色; 緑; マルチカラー; ナチュラル; オレンジ; ピンク; 紫; 赤; タン; 白; 黄色; その他
lt-LT: Fagoto liežuvėlio siūlo spalva: Juoda; Mėlyna; Ruda; Auksinė; Žalia; Įvairiaspalvė; Natūrali; Oranžinė; Rausva; Violetinė; Raudona; Gelsvai ruda; Balta; Geltona; Kita
th: สีด้ายพันลิ้นเสียงบาสซูน: สีดำ; สีน้ำเงิน; สีน้ำตาล; สีทอง; สีเขียว; หลายสี; สีธรรมชาติ; สีส้ม; สีชมพู; สีม่วง; สีแดง; สีน้ำตาลอ่อน; สีขาว; สีเหลือง; อื่นๆ
ru: Цвет нити трости фагота: Черный; Синий; Коричневый; Золотой; Зеленый; Многоцветный; Естественный; Оранжевый; Розовый; Фиолетовый; Красный; Светло-коричневый; Белый; Желтый; Другое
zh-TW: 低音管簧片綁線顏色: 黑色; 藍色; 棕色; 金色; 綠色; 多色; 原色; 橙色; 粉紅色; 紫色; 紅色; 棕褐色; 白色; 黃色; 其他
nb: Fagottrørtråd farget: Svart; Blå; Brun; Gull; Grønn; Flerfarget; Naturlig; Oransje; Rosa; Lilla; Rød; Beige; Hvit; Gul; Annet
pt-BR: Cor do fio da palheta do fagote: Preto; Azul; Marrom; Dourado; Verde; Multicolorido; Natural; Laranja; Rosa; Roxo; Vermelho; Bege; Branco; Amarelo; Outros
sk-SK: Farba prešívania fagotovej trstiny: Čierna; Modrá; Hnedá; Zlatá; Zelená; Viacfarebná; Prírodná; Oranžová; Ružová; Fialová; Červená; Hnedobéžová; Biela; Žltá; Iná